最高法院刑事裁定　　　　　　　　　 110年度台抗字第1452號
再 抗告 人　秦庠鈺（原名秦家玉）
 
 
 
上列再抗告人因違反銀行法等罪定應執行刑案件，不服臺灣高等
法院中華民國110年7月15日駁回抗告之裁定（110年度抗字第986
號），提起再抗告，本院裁定如下：
    主  文
再抗告駁回。
    理  由
一、本件再抗告人甲○○（原名秦家玉）所犯如原裁定附表（下
    稱附表）編號1至3所示共3 罪，分別經法院判處罪刑確定。
    檢察官依再抗告人之請求聲請定應執行之刑，第一審法院審
    核後，認其聲請應予准許，酌情裁定再抗告人應執行有期徒
    刑15年，所定之執行刑，並未逾法定範圍（即附表所示各罪
    之刑度總和有期徒刑15年3 月），亦無濫用裁量權之情形。
    原裁定因而駁回再抗告人在第二審之抗告，已敘明其理由，
    經核於法尚無不合。
二、再抗告意旨略以：附表編號3 所示之罪已執行完畢，不得再
    與他罪定執行刑，且檢察官未予曉諭，亦未告知勾選「聲請
    定刑」或「不聲請定刑」有何不同。再抗告人僅對附表編號
    1、2所示之罪有定執行刑之意，就附表編號3 所示之罪，並
    無與附表編號1、2所示之罪定執行刑之意。再者，附表編號
    1、2所示之罪，伊係基於單一犯意為之，應論以集合犯1 罪
    ，附表編號1、2所示之確定判決認定非集合犯尚有違誤。此
    外，若不將附表編號3 所示之罪納入定執行刑之範圍，附表
    編號1、2所示之罪之刑度總合為有期徒刑14年10月，原裁定
    將附表編號3 所示之罪合併定執行刑之結果，所定之執行刑
    有期徒刑15年，依外役監條例第4 條規定，使再抗告人喪失
    外役監受刑人之資格云云。
三、裁判確定後之數罪併罰，若其中1 罪之刑業已執行完畢，並
    非不能合併定其應執行刑，僅係將來執行時應予折抵之問題
    。至於再抗告人引用本院裁定意旨（指107 年度台抗字第11
    30號），主張合於數罪併罰之數罪，其中得易科罰金之罪，
    若已易科罰金執行完畢，不能再與不得易科罰金之他罪合併
    定執行刑云云。惟上開裁定意旨係指受刑人甲案（13罪）與
    乙案（49罪）同屬裁判確定前所犯數罪，經檢察官詢問受刑
    人是否聲請就甲案及乙案共62罪合併定執行刑，受刑人勾選
    不聲請定執行刑，檢察官即就受刑人甲案之13罪，准予易科
    罰金執行完畢。乃受刑人於甲案之13罪易科罰金執行完畢後
    ，變更意向請求檢察官將甲案之13罪與乙案之49罪共62罪，
    聲請法院合併定應執行刑，因認受刑人既已表明不願定執行
    刑，而請求就甲案易科罰金並獲准繳納執行完畢後，為維護
    執行之公平性及安定性，避免受刑人濫用其請求權，而不准
    其再改變意向，請求檢察官就甲、乙兩案，再向法院聲請定
    執行刑。與本院之情形尚有不同，無從比附援引。本件再抗
    告人請求就附表編號1至3所示之罪合併定執行刑，有臺灣桃
    園地方檢察署依（民國）102年1月23日修正之刑法第50條調
    查受刑人是否聲請定應執行刑調查表在卷可憑，且該調查表
    已將附表編號1至3所示之罪的刑度列於其上，並於附表編號
    3 所示之徒刑後註明「（已執畢）」，再抗告人仍明確在「
    我要聲請定刑」欄內勾選並簽名捺其指印，乃再抗告人事後
    改稱就附表編號3 所示之罪，其無聲請合併定執行刑之意云
    云，尚與卷內資料不合。另附表編號1、2所示之罪，是否為
    集合犯，並非本件定執行案件所應審酌。再者，外役監條例
    第4條第1項規定：「外役監受刑人，應由法務部矯正署就各
    監獄受刑人中，合於下列各款規定者遴選之：一、受有期徒
    刑之執行逾2個月。二、刑期7年以下，或刑期逾7 年未滿15
    年而累進處遇進至第3 級以上，或刑期15年以上而累進處遇
    進至第2級以上。無期徒刑累進處遇應進至第1級。三、有悛
    悔實據，身心健康適於外役作業。」可見，不同刑度之受刑
    人均有機會被遴選至外役監執行，但均須執行一定期間，且
    有悛悔實據為必要。再抗告意旨稱原裁定所定之執行刑，使
    其喪失外役監受刑人之資格云云，尚有誤會。綜上，本件再
    抗告為無理由，應予駁回。
據上論結，應依刑事訴訟法第412條，裁定如主文。 
中    華    民    國    110   年     9    月    1     日
                  刑事第六庭審判長法  官  許  錦  印  
                                  法  官  何  信  慶  
                                  法  官  朱  瑞  娟  
                                  法  官  高  玉  舜  
                                  法  官  劉  興  浪  
本件正本證明與原本無異
                                  書記官
中    華    民    國   110    年    9     月    2     日